最高法院民事裁定　　　　　　　　　　111年度台上字第285號
上　訴　人　葉修銘

　　　　　　葉貞昀
共　　　同
訴訟代理人　呂清雄律師
被 上訴 人　南山產物保險股份有限公司

法定代理人　蔡漢凌
訴訟代理人　陳信翰律師
上列當事人間請求給付保險金事件，上訴人對於中華民國110 年
11月10日臺灣高等法院第二審判決（108年度保險上字第23 號）
，提起上訴，本院裁定如下：
    主  文
上訴駁回。
第三審訴訟費用由上訴人負擔。
    理  由
按上訴第三審法院，非以原判決違背法令為理由，不得為之。又
提起上訴，上訴狀內應記載上訴理由，表明原判決所違背之法令
及其具體內容，暨依訴訟資料合於該違背法令之具體事實，其依
民事訴訟法第469條之1規定提起上訴者，並應具體敘述為從事法
之續造、確保裁判之一致性或其他所涉及之法律見解具有原則上
重要性之理由。同法第467條、第470條第2 項定有明文。而依同
法第468 條規定，判決不適用法規或適用不當者，為違背法令；
依同法第469 條規定，判決有該條所列各款情形之一者，為當然
違背法令。是當事人提起上訴，如以同法第469 條所列各款情形
為理由時，其上訴狀或理由書應表明該判決有合於各該條款規定
情形之具體內容，及係依何訴訟資料合於該違背法令之具體事實
。如依同法第468 條規定，以原判決有不適用法規或適用法規不
當為理由時，其上訴狀或理由書應表明該判決所違背之法令條項
，或有關解釋字號，或成文法以外之習慣或法理等及其具體內容
，暨係依何訴訟資料合於該違背法令之具體事實，並具體敘述為
從事法之續造、確保裁判之一致性或其他所涉及之法律見解具有
原則上重要性之理由。上訴狀或理由書如未依上述方法表明，或
其所表明者與上開法條規定不合時，即難認為已合法表明上訴理
由，其上訴自非合法。本件上訴人對於原判決提起上訴，雖以該
判決違背法令為由，惟核其上訴理由狀所載內容，係就原審認定
訴外人順安保全股份有限公司（下稱順安公司）於民國103年1月
1 日以上訴人葉修銘、葉貞昀之被繼承人葉芫廷為其受僱人，與
經被上訴人併購之美亞產物保險股份有限公司簽立雇主補償保險
契約，約定倘葉芫廷於受僱期間遭遇意外事故致死亡時，其繼承
人直接請求保險人給付死亡補償金之前提，必須順安公司對受僱
人之責任已經終局判決、和解或承認而確定。葉芫廷於同年12月
23日下班騎乘機車發生車禍死亡，上訴人固主張已與順安公司成
立和解。然依其等提出之和解書，僅上訴人葉貞昀簽名及用印，
並無順安公司之簽名、用印，該公司亦不承認對葉芫廷之全體繼
承人負有新臺幣（下同）300 萬元債務或成立和解；另依順安公
司現場接洽人員即訴外人丁美惠執行職務之外觀，亦不足使葉貞
昀信其有代理順安公司成立和解之權限，順安公司之雇主補償責
任尚未確定，上訴人無從直接請求被上訴人給付死亡補償金 300
萬元等取捨證據、認定事實及解釋契約之職權行使，指摘其為不
當，並就原審已為論斷者，泛言未論斷或論斷矛盾，而非表明該
判決所違背之法令及其具體內容，暨依訴訟資料合於該違背法令
之具體事實，亦未具體敘述為從事法之續造、確保裁判之一致性
或其他所涉及之法律見解具有原則上重要性之理由，難認其已合
法表明上訴理由。依首揭說明，應認其上訴為不合法。又依卷附
原審言詞辯論筆錄所載，當日由審判長法官陳容正、法官劉素如
、邱琦組成合議庭行言詞辯論程序並裁判，尚無法院組織不合法
之違背法令情形，附此敘明。
據上論結，本件上訴為不合法。依民事訴訟法第481條、第444條
第1項、第95條、第78條，裁定如主文。
中    華    民    國   111    年    1     月    19    日
                      最高法院民事第八庭
                          審判長法官  陳  玉  完  
                                法官  周  舒  雁  
                                法官  陳  麗  玲  
                                法官  謝  說  容  
                                法官  黃  書  苑  
本件正本證明與原本無異
                                      書  記  官 
中    華    民    國   111    年    2     月    7     日